Images des répertoires du notaire François Semilliard pour l'étude XIII
Archives nationales de France
Images des répertoires du notaire François Semilliard pour l'étude XIII
8 octobre 1762 - 7 juillet 1785
MC/RE/XIII/10 - MC/RE/XIII/12
Etude XIII; Semilliard, François
3 registres
Archives nationales de France
Minutes et répertoires: la loi 2008-696 du 15 juillet 2008 relative aux archives a fixé à 75 ans à compter de la date de l'acte, ou à 25 ans à compter de la date du décès de l'intéressé si ce délai est plus bref, le délai de communication des minutes et répertoires des notaires; ce délai est porté à 100 ans à compter de la date de l'acte si le document se rapporte à un mineur (code du Patrimoine, articles L213-2, 4e d et 5e).
Autres documents de l'étude (dossiers de clients, comptabilité...): s'agissant d'archives privées, ces documents sont communicables selon les modalités fixées par le déposant ou le donateur.
Certains documents ne sont pas accessibles sous leur forme originale en raison de leur mauvais état de conservation.
Registres entrés aux Archives nationales en 1934.
Images des répertoires de l’étude XIII
Archives de l'étude XIII
Voir aussi dans le répertoire MC/RE/XIII/16, f° 205 r°-206 r° "un relevé des minutes non trouvées" de la pratique de maître Semilliard lors du récolement réalisé en novembre 1808 par maître Thomas Foucher.
répertoire d'officier public ministériel
- Répertoire chronologique pour la période du 8 octobre 1762 au 24 mars 1766, 8 octobre 1762 - 24 mars 1766; MC/RE/XIII/10; Ce répertoire comprend 8 feuillets et fait partie d'un registre de 216 feuillets de papier manuscrits, hauteur 38,5 x largeur 25 cm folioté par le notaire. Le registre est en bon état.
  Registre folioté en 2003 (foliotation non visible à l'écran)
  Le registre contient aussi le répertoire du notaire Jacques Le Noir pour la période du 7 juillet 1757 au 5 octobre 1762.
  Le répertoire se compose de deux parties:
  1°- Le répertoire des minutes, qui contient les informations suivantes: 1. date du jour; 2. nature de l'acte; 3. nom, prénom des parties.
  2°- Le répertoire des contrats de rentes perpétuelles et viagères comprenant les informations suivantes: 1. date du jour; 2. nature de l'acte; 3. nom, prénom des parties; 4. numéro du contrat.
  répertoire
  - Liste chronologique des actes pour la période du 8 octobre au 31 décembre 1762, 8 octobre - 31 décembre 1762; 155 v°-158 v°; 4 feuillets
  - Dixième tontine creée par l'édit de décembre 1759, quatrième classe pour la période du 21 octobre 1762, 188 v°; 1 feuillet
    Il s'agit de deux actes enregistrés par Semilliard et placés à la fin du répertoire des tontines enregistrées par son prédécesseur.
  - Rentes à 3% sur les cuirs, édit de mai 1760 pour la période du 20 décembre 1762 au 6 mai 1765, 20 décembre 1762 - 6 mai 1765; 213 r°; 1 feuillet
    Il s'agit de huit actes enregistrés par Semilliard et placés à la fin du répertoire des rentes à 3% de son prédécesseur.
  - Rentes à 3% sur les cuirs, édit de juillet 1761 pour la période du 10 novembre 1762 au 24 mars 1766, 10 novembre 1762 - 24 mars 1766; 215 r°-216 v°; 2 feuillets, le 216 v° est blanc.
- Répertoire chronologique pour la période du 2 janvier 1763 au 30 décembre 1772, 2 janvier 1763 - 30 décembre 1772; MC/RE/XIII/11; Un registre de 159 feuillets de papier manuscrits, hauteur 38 x largeur 25 cm, folioté par le notaire. Le registre est dans un état très moyen, notamment au niveau de la reliure. Une page blanche au feuillet 159 v°.
  Le répertoire contient les informations suivantes: 1. numéro de l'acte dans l'année 2. date du jour; 3. nature de l'acte; 4. nom, prénom, des parties. Pour les reconstitutions, le n° est précisé.
  - Liste chronologique unique des actes pour la période du 2 janvier au 30 décembre 1763, 2 janvier - 30 décembre 1763; 1 r°-16 r°; 16 feuillets
  - Liste chronologique unique des actes pour la période du 2 janvier au 31 décembre 1764, 2 janvier - 31 décembre 1764; 16 v°-33 r°; 18 feuillets
  - Liste chronologique unique des actes pour la période du 2 janvier au 31 décembre 1765, 2 janvier - 31 décembre 1765; 33 v°-50 r°; 18 feuillets
  - Liste chronologique unique des actes pour la période du 2 janvier au 31 décembre 1766, 2 janvier - 31 décembre 1766; 50 r°-66 r°; 17 feuillets
  - Liste chronologique unique des actes pour la période du 1er janvier au 31 décembre 1767, 1er janvier - 31 décembre 1767; 66 r°-81 v°; 16 feuillets
  - Liste chronologique unique des actes pour la période du 1er janvier au 31 décembre 1768, 1er janvier - 31 décembre 1768; 82 r°-98 r°; 17 feuillets
  - Liste chronologique unique des actes pour la période du 3 janvier au 31 décembre 1769, 3 janvier - 31 décembre 1769; 98 r°-113 r°; 16 feuillets
  - Liste chronologique unique des actes pour la période du 3 janvier au 31 décembre 1770, 3 janvier - 31 décembre 1770; 113 v°-127 r°; 15 feuillets
  - Liste chronologique unique des actes pour la période du 1er janvier au 31 décembre 1771, 1er janvier - 31 décembre 1771; 127 v°-141 v°; 15 feuillets
  - Liste chronologique unique des actes pour la période du 2 janvier au 30 décembre 1772, 2 janvier - 30 décembre 1772; 141 v°-159 v°; 19 feuillets, le feuillet 159 v° est blanc.
- Répertoire chronologique pour la période du 1er janvier 1773 au 7 juillet 1785, 1er janvier 1773 - 7 juillet 1785; MC/RE/XIII/12; Un registre de 200 feuillets de papier manuscrits, hauteur 38 x largeur 25 cm, folioté par le notaire. Le registre est en assez bon état. Une page blanche au feuillet 200 v°. Les feuillets 112, 142 et 187 sont déchirés.
  Le répertoire contient les informations suivantes: 1. numéro de l'acte dans l'année 2. date du jour; 3. nature de l'acte; 4. nom, prénom des parties. Pour les reconstitutions, le n° est précisé.
  - Liste chronologique des actes pour la période du 1er janvier au 31 décembre 1773, 1er janvier - 31 décembre 1773; 1 r°-17 v°; 17 feuillets
  - Liste chronologique des actes pour la période du 1er janvier au 31 décembre 1774, 1er janvier - 31 décembre 1774; 17 v°-32 v°; 16 feuillets
  - Liste chronologique des actes pour la période du 1er janvier au 31 décembre 1775, 1er janvier - 31 décembre 1775; 33 r°-49 v°; 17 feuillets
  - Liste chronologique des actes pour la période du 2 janvier au 31 décembre 1776, 2 janvier - 31 décembre 1776; 49 v°-64 r°; 16 feuillets
  - Liste chronologique des actes pour la période du 1er janvier au 31 décembre 1777, 1er janvier - 31 décembre 1777; 64 v°-79 v°; 16 feuillets
  - Liste chronologique des actes pour la période du 2 janvier au 31 décembre 1778, 2 janvier - 31 décembre 1778; 80 r°-93 v°; 14 feuillets
  - Liste chronologique des actes pour la période du 2 janvier au 31 décembre 1779, 2 janvier - 31 décembre 1779; 93 v°-109 r°; 17 feuillets
  - Liste chronologique des actes pour la période du 2 janvier au 29 décembre 1780, 2 janvier - 29 décembre 1780; 109 r°-127 v°; 19 feuillets
  - Liste chronologique des actes pour la période du 2 janvier au 31 décembre 1781, 2 janvier - 31 décembre 1781; 127 v°-142 v°; 16 feuillets
  - Liste chronologique unique des actes pour la période du 2 janvier au 31 décembre 1782, 2 janvier - 31 décembre 1782; 142 v°-158 v°; 17 feuillets
  - Liste chronologique des actes pour la période du 2 janvier au 31 décembre 1783, 2 janvier - 31 décembre 1783; 159 r°-176 r°; 18 feuillets
  - Liste chronologique des actes pour la période du 2 janvier au 31 décembre 1784, 2 janvier - 31 décembre 1784; 176 v°-190 v°; 15 feuillets
  - Liste chronologique des actes pour la période du 4 janvier au 7 juillet 1785, 4 janvier - 7 juillet 1785; 191 r°-200 v°; 10 feuillets